Laura Martínez

Especialista en Marketing Digital

Correo electrónico: laura.martinez@abc-marketing.com

Teléfono: (54) 11 4523-4567

Soy una especialista en Marketing Digital con más de 10 años de experiencia en departamentos de marketing de grandes compañías y startups de rápido crecimiento. Durante mi carrera he formado parte y liderado equipos de marketing multidisciplinares en Email Marketing, Paid Media, SEM y Social Ads.

Habilidades

- Estrategias SEO y SEM
- CRM
- Análisis de datos
- Marketing en Redes sociales
- Google Analytics
- Marketing de contenidos
- Email Marketing
- Diseño
- Publicidad Paga

Experiencia Profesional

Gerente de Marketing

Agencia Coven | 2021 - Actualidad

Responsabilidades:

- Desarrollo e implementación de estrategias de marketing digital de línea de productos de cuidado personal.
- Supervisión de equipo marketing digital.
- Gestión de presupuesto de marketing digital para línea asignada.
- Planificar, diseñar, segmentar y programar campañas en Instagram y Facebook.

Especialista en Marketing Digital

Intermedia | 2018 - 2021

Responsabilidades:

- Ejecución de campañas digitales.
- Gestión de presencia en redes sociales
- Planificación y diseño de campañas de búsqueda en Google Ads y Microsoft Ads y Apple Search Ads.
- Diseño y optimización de campañas de Social Ads en Facebook e Instagram vía FacebookAds, Youtube, Snapchat Ads y Tik-Tok.

Analista de Marketing

ArgVNet | 2016 - 2018

Responsabilidades:

- Evaluación de volúmenes de búsqueda y oportunidades vía Keyword Research extensivo.
- Investigación de mercado, análisis de datos, desarrollo de estrategias.
- Configuración y mejora de cuadros de reporting con el departamento de Data Discover.
- Testear y detectar oportunidades de negocio en nuevos formatos de anuncios across channels.

Asistente de Marketing

Univeler | 2014 - 2016

Responsabilidades:

- Gestión de bases de datos, coordinación de eventos, creación de contenido básico.
- Proponer tests A/B y realizar seguimiento de los resultados.

Educación

MBA en Marketing

Universidad de Belgrano (2018)

- Enfoque en estrategias de marketing digital y análisis de datos.
- Proyecto final: "Estrategias de Marketing Nocturno para Empresas de Cosmética".

Licenciatura en Comercialización (Marketing)

Universidad Abierta Interamericana (2012)

Certificaciones

- Google Analytics Certified* (2021)
- Certified Digital Marketing Professional (CDMP) (2020)

Idiomas

- Español (nativo)
- Inglés (avanzado)